【裁判字號】    97,上易,1297
【裁判日期】    970730
【裁判案由】    竊盜
【裁判全文】
臺灣高等法院臺中分院刑事判決        97年度上易字第1297號
上  訴  人
即  被  告  甲○○
                      號
上列上訴人因竊盜案件，不服臺灣彰化地方法院九十七年度易字
第八七四號中華民國九十七年六月十六日第一審判決（起訴案號
：臺灣彰化地方法院檢察署九十七年度偵字第三三九一號），提
起上訴，本院判決如下：
    主  文
上訴駁回。
    理  由
一、按不服地方法院之第一審判決而上訴者，須提出上訴書狀，
    並應敘述具體理由，此為上訴必備之程式；其所提出之書狀
    未敘述上訴理由，或僅曾以言詞陳述上訴理由者，均應於上
    訴期間屆滿後二十日內補提理由書於第一審法院；第一審法
    院經形式審查，認逾期未補提上訴理由者，應定期間命補正
    ，逾期未補正者，為上訴不合法律上之程式，應以裁定駁回
    ；倘已提出上訴理由，但所提非屬具體理由者，則由第二審
    法院以上訴不合法律上之程式，判決駁回；以上於刑事訴訟
    法第三百五十條、第三百六十一條、第三百六十二條、第三
    百六十七條定有明文。而所謂「具體理由」，必係依據卷內
    既有訴訟資料或提出新事證，指摘或表明第一審判決有何採
    證認事、用法或量刑等足以影響判決本旨之不當或違法，而
    構成應予撤銷之理由，始克當之；倘僅泛言原判決認定事實
    錯誤、違背法令、量刑失之過重或輕縱，而未依上揭意旨指
    出具體事由，或形式上雖已指出具體事由，然該事由縱使屬
    實，亦不足以認為原判決有何不當或違法者，皆難謂係具體
    理由（最高法院九十七年台上字第八九二號刑事判決意旨參
    照）。
二、經查本案上訴人即被告甲○○（以下簡稱為被告）不服原審
    判決提起上訴，經核其上訴狀所載理由，係以：扣案之鐵製
    榔頭係伊之母親做土水工所用之工具，並為伊之母親所有，
    案發時雖放在機車置物箱內，但伊不知此情，亦未持以竊取
    鐵門，鐵門係伊徒手竊取並搬運至機車腳踏板，再載往回收
    場變賣等情詞，上訴指摘原判決以攜帶兇器竊盜罪名對伊論
    罪科刑不當。惟本案被告於警訊時，即坦承伊係攜持扣案之
    榔頭敲鬆鐵門之門栓，再竊取鐵門及門栓；嗣於檢察官偵訊
    及原審法院審理時，被告除再供承上情之外，復又坦承扣案
    之榔頭係伊所有；上開各情有警、偵、審筆錄在卷可稽。原
    判決審酌被告之自白及現場照片以及查獲之贓證物，認被告
    之自白與事實相符，而對被告論科攜帶兇器竊盜罪責，於法
    並無不當。被告之上訴意旨並未依據卷內既有訴訟資料或提
    出新事證，指摘或表明第一審判決有何採證認事、用法或量
    刑等足以影響判決本旨之不當或違法，而構成應予撤銷之理
    由，僅翻異前供，並據此泛言原判決認定事實錯誤，其所提
    出之上訴理由顯非屬具體理由，核之上揭說明，應認其上訴
    違背法律上之程式，應予以駁回，並不經言詞辯論為之。
三、爰依刑事訴訟法第三百六十七條前段、第三百七十二條判決
    如主文。
中    華    民    國    97    年    7     月    30    日
            刑事第三庭   審判長法  官   王  增  瑜
                               法  官   梁  堯  銘
                               法  官   廖  柏  基
上列正本證明與原本無異。
不得上訴。
                               書記官   曾  煜  智
中    華    民    國    97    年    7     月    30    日


司法院資訊處製作；財團法人民間司法改革基金會備份。
